臺灣高雄地方法院刑事判決　　　　　　　　　　　　九十一年度易字第二一七九號
　　公　訴　人　臺灣高雄地方法院檢察署檢察官
　　被　　　告　乙○○
右列被告因違反著作權法案件，經檢察官聲請以簡易判決處刑（九十一年度偵字第五
九二號），本院高雄簡易庭認為不宜以簡易判決處刑（九十一年度雄簡字第七三三
號），移送本院刑事庭改依通常程序審理，本院判決如左：
    主  文
乙○○共同以明知為侵害著作權之物，意圖營利而交付之方法侵害他人之著作權，處
有期徒刑參月，如易科罰金，以參佰元折算壹日，緩刑貳年，緩刑期內付保護管束。
扣案如附表所示之盜版音樂光碟片玖拾陸片、標價牌貳塊、投錢桶壹個均沒收。
    事  實
一、乙○○明知綽號「阿福」（檢察官聲請簡易判決處刑書誤載為「阿忠」，未據起
    訴）之不詳姓名年籍成年男子所有之音樂光碟片，為未經如附表所示之著作財產
    權人同意或授權，而經他人擅自重製該等公司享有著作財產權之音樂著作，竟與
    「阿福」基於意圖營利之犯意聯絡，以每日新臺幣（下同）一千元之代價，受「
    阿福」僱用，於民國（下同）九十一年三月十六日十九時許，由「阿福」負責提
    供其所有，他人擅自重製之盜版音樂光碟片及標價牌、投錢桶，在高雄市○○區
    ○○路之紅歡夜市內架設陳列前開盜版音樂光碟片之攤位，並以標價牌載明每片
    一百元，供不特定之顧客選購，乙○○則負責在場看顧攤位，並監督客人確實依
    標價牌所定之價格，按選購光碟片之數量，將相當之金額自行投入投錢桶內後，
    再容任客人取走所選購之光碟片以代替交付，而完成交易多次。迄於翌日零時十
    分許，為警在上址當場查獲，並扣得如附表所示之盜版音樂光碟片九十六片（價
    值三萬三千六百元）、標價牌二塊及投錢桶一個。
二、案經如附表所示之著作財產權人訴由高雄市政府警察局小港分局移請臺灣高雄地
    方法院檢察署檢察官聲請以簡易判決處刑，本院改依通常程序審理。
    理  由
一、訊據被告乙○○對於右揭犯罪事實迭於警訊（見警卷第一頁反面至第二頁反面）
    、偵查（見偵查卷九十一年三月十七日訊問筆錄）及本院審理中（見本院九十一
    年七月二十五日審判筆錄）坦承不諱，並有如附表所示之盜版音樂光碟片九十六
    片、標價牌二塊、投錢桶一個扣案可資佐證，而如附表所示之音樂光碟片封面所
    標示之公司地址、商號、登記字號皆為假造、虛設等情，業經告訴代理人甲○○
    於警訊時指訴綦詳，並提出原版音樂著作封面九份附卷可憑，足證該等音樂光碟
    片，確實未經告訴人公司等之同意或授權，而係他人擅自重製侵害告訴人公司享
    有音樂著作權之物。是被告之自白顯與事實相符，自得採為論科之依據，本件事
    證明確，被告之犯行洵堪認定。
二、核被告所為，係違反著作權法第八十七條第二款之規定，而犯同法第九十三條第
    三款之明知為侵害著作權之物，意圖營利而交付之方法侵害他人之著作權罪。被
    告意圖散布而持有、陳列前開違法重製音樂光碟片之低度行為，應為意圖營利而
    交付之高度行為所吸收，不另論罪。被告與綽號「阿福」之不詳姓名年籍成年男
    子，就上開犯罪間，有犯意聯絡與行為分擔，均為共同正犯。被告於前揭時地內
    所為之數次交易行為，乃係基於同一意圖營利而交付之犯意，而反覆所為者，為
    實質上一罪，應只論以一罪。又其一意圖營利而交付前開違法重製音樂光碟片之
    行為，同時侵害如附表所示之告訴人公司等多人之著作財產權，為想像競合犯，
    應依刑法第五十五條規定從一重處斷。審酌被告為一己私利，不知對他人之智慧
    財產權予以尊重，違反國際上普遍強調保護智慧財產權，以期發揚人類精神創作
    之潮流，惟其被查扣之盜版音樂光碟片僅九十六片，規模不大，而販賣僅一日即
    被查獲，為時甚短，所造成之危害尚屬輕微，且其犯後坦承犯行，深表悔悟，態
    度良好，及其犯罪之動機、目的、生活狀況、智識程度等一切情狀，爰量處如主
    文所示之刑，並諭知易科罰金之折算標準。末查被告前未曾受有期徒刑以上刑之
    宣告，有臺灣高等法院九十一年七月十日被告全國前案紀錄表、臺灣高雄地方法
    院檢察署九十一年七月十五日刑案資料查註紀錄表各一份附卷可憑，係因年甫滿
    十八歲，思慮未周，且又工作無著，致觸犯本案犯行，經此偵審程序，當知所警
    惕，再參諸其現有廚師之正當工作乙情，是信無再犯之虞，本院因認前開對其宣
    告之刑以暫不執行為適當，併諭知緩刑二年，以勵自新。又為建立被告正確之法
    治觀念，本院認應由觀護人以專業知識予以輔導，並助其改過自新，爰宣告於緩
    刑期內付保護管束。扣案如附表所示之盜版音樂光碟片九十六片、標價牌二塊、
    投錢桶一個，為共同被告「阿福」所有供犯罪所用之物，業據被告自承在卷，依
    共同正犯連帶沒收之法理，爰依刑法第三十八條第一項第二款之規定，予以宣告
    沒收。
據上論斷，應依刑事訴訟法第二百九十九條第一項前段，著作權法第九十三條第三款
、第八十七條第二款，刑法第十一條前段、第二十八條、第五十五條、第四十一條第
一項前段、第七十四條第一款、第九十三條第一項、第三十八條第一項第二款，罰金
罰鍰提高標準條例第二條，判決如主文。
中      華      民      國    九十一    年      八      月      八      日
                                  臺灣高雄地方法院刑事第三庭
                                      法  官  孫  啟  強
右正本證明與原本無異。
如不服本判決，應於判決送達後十日內，向本院提出上訴狀。
                                      書記官  盧  雅  婷
中      華      民      國    九十一    年      八      月      八      日
附錄本案論罪科刑法條全文：
著作權法第八十七條：
有下列情形之一者，除本法另有規定外，視為侵害著作權或製版權：
一  以侵害著作人名譽之方法利用其著作者。
二  明知為侵害著作權或製版權之物而散布或意圖散布而陳列或持有或意圖營利
    而交付者。
三  輸入未經著作財產權人或製版權人授權重製之重製物或製版物者。
四  未經著作財產權人同意而輸入著作原件或其重製物者。
五  明知係侵害電腦程式著作財產權之重製物而仍作為直接營利之使用者。
著作權法第九十三條：
有下列情形之一者，處二年以下有期徒刑，得併科新臺幣十萬元以下罰金：
一  侵害第十五條至第十七條規定之著作人格權者。
二  違反第七十條規定者。
三  以第八十七條各款方法之一侵害他人之著作權者。
附表
┌──┬───────────┬──┬────┬──────────────┐
│編號│被查扣之盜版音樂光碟片│數量│被侵害歌│被侵害公司即著作財產權人    │
│    │名稱                  │    │曲名稱  │                            │
├──┼───────────┼──┼────┼──────────────┤
│ 一 │蘇慧倫─戀戀真言等    │七  │因為    │滾石國際音樂股份有限公司    │
├──┼───────────┼──┼────┼──────────────┤
│ 二 │張惠妹─真實等        │十九│真實    │華納國際音樂股份有限公司    │
├──┼───────────┼──┼────┼──────────────┤
│ 三 │周渝民─make a wish等 │十三│愛在愛你│新力哥倫比亞音樂股份有限公司│
├──┼───────────┼──┼────┼──────────────┤
│ 四 │高慧君─忘了等        │四  │忘了    │環球國際唱片股份有限公司    │
├──┼───────────┼──┼────┼──────────────┤
│ 五 │容祖兒─說真的等      │六  │說真的  │艾迴股份有限公司            │
├──┼───────────┼──┼────┼──────────────┤
│ 六 │蕭亞軒─４Ｕ等        │十二│問自己  │科藝百代股份有限公司        │
├──┼───────────┼──┼────┼──────────────┤
│ 七 │國語2002亞洲星樂園等  │六  │夢的河流│魔岩唱片股份有限公司        │
├──┼───────────┼──┼────┼──────────────┤
│ 八 │張清芳─等待等        │六  │真愛尺碼│豐華唱片股份有限公司        │
├──┼───────────┼──┼────┼──────────────┤
│ 九 │陳慧琳─Ask Kally等   │七  │Ask     │上華國際企業股份有限公司    │
├──┼───────────┼──┼────┼──────────────┤
│ 十 │比莉─滑步向左等      │八  │滑步向左│博德曼股份有限公司          │
├──┼───────────┼──┼────┼──────────────┤
│十一│周蕙─最新專輯等      │三  │夢中人  │福茂唱片音樂股份有限公司    │
├──┼───────────┼──┼────┼──────────────┤
│十二│哈啦樂透女歌星        │五  │Belief  │華研國際音樂股份有限公司    │
├──┴───────────┴──┴────┴──────────────┤
│以上共查扣盜版音樂光碟片九十六片                                          │
└─────────────────────────────────────┘
